臺灣臺北地方法院民事判決　　　　　　　96年度訴字第2765號
原　　　告　永豐商業銀行股份有限公司
法定代理人　丁○○
訴訟代理人　甲○○
被　　　告　乙○○
　　　　　　丙○○
上列當事人間請求清償借款事件，本院於中華民國96年5月14日
言詞辯論終結，判決如下：
    主  文
被告應連帶給付原告新台幣壹佰零壹萬玖仟零柒元正及如附表一
所示之利息及違約金。
訴訟費用新台幣壹萬壹仟零玖拾捌元由原告負擔。
本件得假執行。
    事  實
甲、原告方面：
一、聲明：如主文第一項所示；訴訟費用由原告負擔。
二、陳述：
（一）原告於民國（下同）95年11月13日與建華商業銀行股份有
      限公司合併，並更名為「永豐商業銀行股份有限公司」，
      此合先敘明。
（二）被告乙○○以被告丙○○為連帶保證人，於民國（下同）
      93年5月17日向原告借款新台幣（下同）500,000元，借期
      自93年5月17日至96年5月17日；復又於同年10月27日，向
      原告再借款1,200,000元，借期自93年10月27日至98年10
      月27日，此有被告等與原告所立之借據及約定書二紙為據
      ，並約定如未按期清償，逾期六個月以內應另按前開利率
      之一成計算加付違約金，逾期六個月以上者，應另按約定
      利率之二成計算加付違約金（借據第5條），並合意以鈞
      院為第一審管轄法院。(約定書第13條)。
（三）嗣被告乙○○對前開借款本息僅繳至95年6月17日、95年
      6月27日，尚欠本金1,019,007元及利息、違約金未清償，
      此有繳息查詢單為證，依借據第3條之約定，債務應視為
      到期。原告本於消費借貸及連帶保證之法律關係，自得對
      被告請求連帶一次給付所欠本金及其利息、違約金，是以
      狀請判決如原告訴之聲明。
三、證據：提出借據二件及繳息狀況查詢單為證。
乙、被告方面：對原告之請求認諾，並陳稱願繳納借款，目前雖
    無清償能力，但原告無庸起訴，故請求本件訴訟費用由原告
    負擔。
    理  由
甲、程序方面：依借據及約定書第13條，兩造就本件訟爭事項，
    合意以本院為第一審管轄法院，是依民事訴訟法第24條規定
    ，本院有管轄權。
乙、實體方面：
一、原告主張被告乙○○以被告丙○○為連帶保證人，於93年5
    月及10月間向原告借款二筆500,000元、1,200,000元，惟被
    告僅依約繳息至95年6月17日、95年6月27日，目前尚欠本金
    1,019,007元及利息、違約金未清償，依約視為全部到期等
    前開事實，業據原告提出與所述相符之借據、繳息狀況查詢
    單為證，並經被告當庭認諾，是自堪信原告前開主張為真實
    。
二、按消費借貸之借用人應於約定期限內，返還與借用物種類、
    品質、數量相同之物，民法第478條前段定有明文；又所謂
    連帶保證，係指保證人與主債務人就債務之履行，對於債權
    人各負全部給付之責任者而言，是連帶保證債務之債權人得
    同時或先後向保證人為全部給付之請求（最高法院45年台上
    字第1426號判例、77年台上字第1772號判決參照）。再按遲
    延之債務，以支付金錢為標的者，債權人得請求依法定利率
    計算之遲延利息。但約定利率較高者，仍從其約定利率；當
    事人得約定債務人於債務不履行時，應支付違約金，民法第
    233條第1項、第250條第1項分別定有明文。本件被告乙○○
    以被告丙○○為連帶保證人，向原告借款未依約清償，經視
    為全部到期，尚積欠如主文第一項所示之本金及利息、違約
    金未清償，且被告認諾，是揆諸前開說明及規定，本件原告
    依消費借貸及連帶保證契約關係，請求被告連帶如數給付為
    有理由，應予准許。
三、按當事人於言詞辯論時為訴訟標的之捨棄或認諾者，應本於
    其捨棄或認諾為該當事人敗訴之判決，民事訴訟法第384條
    定有明文。次按民事訴訟法第80條規定，被告對於原告關於
    訴訟標的之主張逕行認諾，並能證明其無庸起訴者，訴訟費
    用，由原告負擔。經查，原告主張之請求業經被告當庭認諾
    ，原告並陳稱被告無庸起訴，不論是訴訟內外和解或公證等
    ，被告均同意原告請求，同時原告代理人又不同意於訴訟上
    和解中為任何讓步（包括訴訟費用各自負擔之讓步），本院
    因認被告能證明原告無庸起訴，故參考民事訴訟法第80條規
    定，本件訴訟費用應由原告負擔始符法律。
四、本件既係本於被告之認諾而為判決，爰依職權宣告假執行。
丙、結論：本件原告之訴為有理由，依民事訴訟法第80條、第
    389條第1項第1款，判決如主文。
中　　華　　民　　國　　96　　年　　5　　月　　28　　日
                  民事第四庭    法　官　洪遠亮
以上正本係照原本作成
如對本判決上訴，須於判決送達後20日內向本院提出上訴狀
中　　華　　民　　國　　96　　年　　5　　月　　28　　日
                       　　　　 書記官　陳莉庭
